【裁判字號】    95,訴,520
【裁判日期】    950804
【裁判案由】    毒品危害防制條例
【裁判全文】
臺灣基隆地方法院刑事判決               95年度訴字第520號
公  訴  人  臺灣基隆地方法院檢察署檢察官
被      告  乙○○
上列被告因毒品危害防制條例案件，經檢察官提起公訴（95年度
毒偵字948 號），被告於準備程序進行中，就被訴事實為有罪之
陳述，經受命法官告知其簡式審判程序之旨，並聽取公訴人及被
告之意見後，經本院合議庭裁定由受命法官獨任進行簡式審判程
序，判決如下：
    主      文
乙○○施用第一級毒品，累犯，處有期徒刑柒月。扣案之第一級
毒品海洛因淨重零點零捌公克（不含包裝袋）沒收銷燬之、裝置
上開第一級毒品海洛因之包裝袋壹個沒收。
    事實及理由
一、本件被告乙○○所犯者非為死刑、無期徒刑、最輕本刑為3
    年以上有期徒刑之罪或高等法院管轄第一審案件，其於準備
    程序進行中，先就被訴事實為有罪之陳述，經告知其簡式審
    判程序之旨，並聽取公訴人、被告之意見後，本院合議庭業
    已依刑事訴訟法第 273條之1第1項之規定，裁定由受命法官
    獨任以簡式審判程序進行本案之審理，且依同法第273條之2
    規定，簡式審判程序之證據調查，不受第159條第1項、第16
    1條之2、第161條之3、第163條之1及第164條至第170條規定
    之限制，合先敘明。
二、本件犯罪事實、證據，除引用檢察官起訴書之記載外，並補
    充如下：
(一)犯罪事實部分：
    「乙○○以將第一級毒品海洛因摻在香煙內之方式，施用第
    一級毒品海洛因1次。」
(二)證據部分：
    補引「被告於本院準備程序及審理時之自白」及「本案有第
    1 級毒品海洛因1包淨重0.08 公克，有法務部調查局鑑定通
    知書乙紙在卷可稽，及裝置上開第1級毒品之包裝袋1個」為
    證據。
三、論罪及科刑之理由：
    按海洛因係毒品危害防制條例第2條第2項第 1款所定之第一
    級毒品，被告予以施用，核其所為，係犯毒品危害防制條例
    第10條第1 項之施用第一級毒品罪。被告曾受有起訴書所載
    刑之科刑及執行完畢情形，有臺灣高等法院被告前案紀錄表
    在卷可稽，其受有期徒刑之執行完畢後，5 年內再故意犯本
    件有期徒刑以上之罪，為累犯，應依刑法第47條第1 項規定
    加重其刑（按被告行為後，原刑法第47條雖增為2 項，並於
    95年7月1日施行，惟就有期徒刑執行完畢5 年後故意再犯有
    期徒刑以上之罪者，不論依修正前之刑法第47條或修正後之
    刑法第47條第1 項之規定，均構成累犯，亦即此部分並未修
    正，自不生新舊法比較問題，應逕依刑法第47條第1 項規定
    ，論以累犯，並加重其刑）。爰審酌被告前有施用毒品之前
    科，猶不知戒除毒品惡習，繼續施用毒品，顯見其自我戒斷
    力不足，並審酌其所犯施用毒品之犯罪係戕害自身健康之行
    為，於他人尚不致造成損害及其施用之次數、事後坦承犯行
    之態度等一切情狀，量處如主文所示之刑，以示懲儆。扣案
    之第1級毒品海洛因淨重0.08 公克（不含包裝袋），為查獲
    之毒品，不問屬於犯人與否，應依毒品危害防制條例第18條
    第1項前段之規定宣告沒收銷燬之，裝置上開第1級毒品海洛
    因之包裝袋1 個，為被告所有供本件犯罪所用之物，應依法
    宣告沒收，至刑法第38條第1項第3款於94年2月2日刑法修正
    時，雖另增列因犯罪所生之物得沒收之規定，然核與本件憑
    以沒收之刑法第38條第1項第2款無關，不生新舊法比較問題
    ，亦此敘明。
四、應適用之法條：
    刑事訴訟法第273條之1第1項、第310條之2、第454條、第29
    9條第1項前段，毒品危害防制條例第10條第1項、第18條第1
    項前段，刑法第11條前段、第47條、第38條第1項第2款，判
    決如主文。
本案經檢察官丙○○到庭執行職務
中    華    民    國    95    年    8     月    4     日
                  刑事第三庭法    官  齊  潔
以上正本證明與原本無異。
對於本件裁定如有不服，應於收受送達後5日內，向本院提出抗
告書狀，敘述抗告之理由，抗告於臺灣高等法院。
中    華    民    國    95    年    8     月    4     日
                            書 記 官  潘端典
附件：
臺灣基隆地方法院檢察署檢察官起訴書
                                     95年度毒偵字第948號
    被      告  乙○○  男  51歲（民國○○年○○月○○日生）
                        住基隆市○○區○○路168巷1弄12號
                          5樓
                        國民身分證統一編號：Ｚ000000000號
上列被告因違反毒品危害防制條例案件，業經偵查終結，認應提
起公訴，茲敘述犯罪事實、證據並所犯法條如下：
        犯罪事實
一、乙○○曾因麻藥、藥事法等案，經臺灣高等法院定應執行有
    期徒刑10月確定，又因麻藥、偽造文書等案再經臺灣高等法
    院定應執行有期徒刑6年4月確定，上開案件接續執行，甫於
    民國92年 6月21日縮短刑期執行完畢。前因施用第二級毒品
    案件，經強制戒治交付保護管束期滿，由臺灣高等法院於88
    年12月30日，以87年度上易字第3058號為免刑判決確定後，
    復於 5年後因施用毒品案件，經觀察勒戒後認有繼續施用毒
    品傾向，再送強制戒治，嗣於94年12月14日，經臺灣花蓮戒
    治所評定其成效合格而無繼續強制戒治之必要，並由本署檢
    察官於94年12月27日，以94年度戒毒偵字第41號為不起訴處
    分確定。嗣其猶不知悔改，復於95年 4月23日19時許，在基
    隆市○○路168巷 1弄12號5樓住處施用第一級毒品海洛因，
    為警於95年4月27日，在基隆市○○○路135巷57號前查獲，
    並扣得第一級毒品海洛因 1包（毛重0.25公克、淨重0.08公
    克）。
二、案經基隆市警察局第一分局報告偵辦。
        證據並所犯法條
一、上揭犯罪事實業經被告乙○○自白不諱，並有第一級毒品海
    洛因 1包（毛重0.25公克、淨重0.08公克）扣案可資佐證，
    復有昭信科技顧問股份有限公司尿液檢驗報告、不起訴處分
    書、刑事判決及刑案資料查註紀錄表附卷可稽，被告犯嫌堪
    予認定。
二、核被告所為，係犯毒品危害防制條例第10條第 1項之施用第
    一級毒品罪嫌。再被告於受有期徒刑執行完畢後， 5年內再
    犯有期徒刑以上之罪，有本署刑案資料查註紀錄表附卷可稽
    ，請依累犯規定加重其刑。扣案之毒品，請依同條例第18條
    第1項前段規定宣告沒收並諭知銷燬。
三、依毒品危害防制條例第23條第2項、刑事訴訟法第251條第 1
    項提起公訴。
    此  致
臺灣基隆地方法院
中    華    民    國    95    年    6     月    8     日
                                 檢察官  甲  ○  ○
本件正本證明與原本無異
中    華    民    國    95    年    7     月    6     日
                                 書記官  吳  耿  
附錄所犯法條：
毒品危害防制條例第10條第1項
施用第一級毒品者，處 6 月以上 5 年以下有期徒刑。


司法院資訊處製作；財團法人民間司法改革基金會備份。
